
# Der rote Faden




Mittlerweile haben wir einiges zum Thema Data Science bzw. maschinelles Lernen behandelt (und sie hoffentlich viel gelernt).

Da ist es an der Zeit, einen Schritt zurück zu treten,
um sich einen Überblick über den gegangenen Weg zu verschaffen,
den berühmten "roten Faden" zu sehen, den zurückgelegten Weg nachzuzeichnen 
in den groben Linien, um einen (klareren) Überblick über das Terrain zu bekommen.

In diesem Kapitel werden wir verschiedene "Aussichtspfade" suchen, um im Bild zu bleiben,
die uns einen Überblick über das Gelände versprechen.




<!-- Chapter Start sections: Lernziele, Literatur, Hinweise, ... -->

```{r chapter-start-sections, echo = FALSE, results = "asis"}
source("funs/chapter-start-sections.R")
chapter_start_sections(title = "kNN") 
```







## Aussichtspunkt 1: Blick vom hohen Berg


```{r echo = FALSE}
diagram <- "flowchart LR
  Vv[Vorverarbeitung] --> W[Workflow]
  MF[Modellformel] --> W[Workflow]
  Mo[Modell] --> W[Workflow]
  Al[Algorithmus] --> Mo
  Im[Implementierung] --> Mo
  Mod[Modus] --> Mo
  St[z.B. Standardisierung] --> Vv
  FW[z.B. Fehlende Werte] --> Vv
  W -- für jeden Workflow --> Tuning
  subgraph Tuning
    subgraph Resampling
      subgraph Fitten
      end
    end
  end
  Tuning --> bM[bester Modellkandidat]
  bM --> FT[Fitten auf ganz Train-Sample]
  FT --> PT[Predict auf Test-Sample]
  PT -->  MG[Modellgüte]
  MG --> num[numerisch]
  MG --> klas[klassifikatorisch]
"
```



Und so zeigt sich ein "Flussbild"^[Wem das Bild zu klein gezeichnet ist, der nehme entweder eine Lupe oder öffne das Bild per Rechtsklick in einem neuen Tab.] (Abb. \@ref(fig:bigpic)).


```{r bigpic, fig.cap = "Ein Flussbild des maschinellen Lernens"}
knitr::include_graphics("https://mermaid.ink/svg/pako:eNptksFunDAQhl_F8jmbB9hDpVQtUaQirbJoOZgcDB7AXWOvhvFWTZQ3yy0v1sHeTYkUIfAw_zc_4zEvsgsG5Fb2LvzpRo0kfj02XojDWR0CngE1tmAp-uFJbDbfRK3qgMeFflqwslAlGzjXB5zAfc2EC_OleufUnRsCWhqnOGekDIvyMKmH6eRgAk8W8KOFrLLlYvu5ZE_q-fb7La_aG43GzuvCw3lhijozBYwOvAFRAxKsiZpj0b-_ofgNBry49puQKnrrhwWbYzugPo2r1Cr5CLPm7j-ElVRYIvDXNPeQw0twWbJp-mRbqhZmAhR5jkfenDWa0vzaMjFFpbKt0LEXg_bPokJt_Wa_dAEJLaqE7iq1QzC2o8RWbL2mdpkS5f3l2Ib3N8pSeZ8kHyfFN6Cdu3EtHJ2e1fKYbW-PmsJ_ovH5EkLeSC6dtDX8270kTdLIp9zILYcGeh0dNbLxr4zGE28UfhrLZnJLGOFG6khh_9d31_fM_LCaxzvl5Os_ERX1KQ")
```






Der Reiseführer erzählt uns zu diesem Bild folgende Geschichte:


<iframe width="560" height="315" src="https://www.youtube.com/embed/PO-UrF5hGtY" title="YouTube video player" frameborder="0" allow="accelerometer; autoplay; clipboard-write; encrypted-media; gyroscope; picture-in-picture" allowfullscreen></iframe>

[Video-Geschichte](https://youtu.be/PO-UrF5hGtY)

## Aussichtspunkt 2: Blick in den Hof der Handwerker

Wenn man auf einem hohen Berg gestanden ist, hat man zwar einen guten Überblick über das Land bekommen,
aber das konkrete Tun bleibt auf solchen Höhen verborgen.

Möchte man wissen, wie das geschäftige Leben abläuft, muss man also den tätigen Menschen über die Schulter schauen.
Werfen wir also einen Blick in den "Hof der Handwerker",
wo grundlegende Werkstücke gefertigt werden,
und wir jeden Handgriff aus der Nähe mitverfolgen können.

Weniger blumig ausgedrückt: Schauen wir uns ein maximal einfaches Beispiel an,
wie man mit Tidymodels Vorhersagen tätigt.


### Ein maximale einfaches Werkstück mit Tidymodels




<iframe width="560" height="315" src="https://www.youtube.com/embed/QHbIONGgMrA" frameborder="0" allowfullscreen></iframe>



### Ein immer noch recht einfaches Werkstück mit Tidymodels


<iframe width="560" height="315" src="https://www.youtube.com/embed/QS94JTMpnHc" frameborder="0" allowfullscreen></iframe>


## Aussichtspunkt 3: Der Nebelberg (Quiz)

Da der "Nebelberg" zumeist in Wolken verhüllt ist, muss man, wenn man ihn ersteigt und ins Land hinunterschaut,
erraten, welche Teile zu sehen sind. Sozusagen eine Art Landschafts-Quiz.

Voilà, hier ist es, das *Quiz* zum maschinellen Lernen:

<iframe src="https://docs.google.com/forms/d/e/1FAIpQLSdw9ngLAcs7VMaF5P-nRSS8zCBjLdJyPYXsGTzy1ERmD6oPcQ/viewform?embedded=true" width="640" height="930" frameborder="0" marginheight="0" marginwidth="0">Loading…</iframe>





## Aussichtspunkt 4: Der Exerzitien-Park

Wir stehen vor dem Eingang zu einem Park,
in dem sich viele Menschen an merkwürdigen Übungen, Exerzitien, befleißigen.
Vielleicht wollen Sie sich auch an einigen Übungen abhärten? Bitte schön,
lassen Sie sich nicht von mir aufhalten.


```{r yacsdas, results='asis', echo = FALSE}
url <- "https://raw.githubusercontent.com/sebastiansauer/Lehre/main/Material/yacsdas.md"
childtext <- readLines(url)
cat(childtext, sep="\n")
```



## Aussichtspunkt 5: In der Bibliothek


Einen Überblick über eine Landschaft gewinnt man nicht nur von ausgesetzten Wegpunkten aus,
sondern auch, manchmal, aus Schriftstücken.
Hier ist eine Auswahl an Literatur,
die Grundlagen zu unserem Landstrich erläutert.


- @rhys
- @silge_tidy_2022


Etwas weiter leiten uns diese Erzähler:

- @islr
- @kuhn











