# Fallstudien {#sec-fallstudien}


## Lernsteuerung

### Lernziele

- Sie können die Techniken des Maschinellen Lernens mit dem Tidymodels-Ansatz flüssig anbringen.

### Literatur

- Rhys, Kap. 12


## Fallstudien zur explorativen Datenanalyse


```{r child1, results='asis', echo = FALSE}
url <- "https://raw.githubusercontent.com/sebastiansauer/Lehre/main/Material/yacsdas-EDA.md"
childtext <- readLines(url)
cat(childtext, sep="\n")
```








## Fallstudien zu linearen Modellen




```{r child2, results='asis', echo = FALSE}
url <- "https://raw.githubusercontent.com/sebastiansauer/Lehre/main/Material/yacsdas-lm.md"
childtext <- readLines(url)
cat(childtext, sep="\n")
```



## Fallstudien zum maschinellen Lernen mit Tidymodels



```{r child3, results='asis', echo = FALSE}
url <- "https://raw.githubusercontent.com/sebastiansauer/Lehre/main/Material/yacsdas-tidymodels.md"
childtext <- readLines(url)
cat(childtext, sep="\n")
```




##  Vertiefung

- [Projektmanagement mit Targets](https://books.ropensci.org/targets/)

- [Wie man eine Data-Science-Projekt strukturiert](https://medium.com/swlh/how-to-structure-a-python-based-data-science-project-a-short-tutorial-for-beginners-7e00bff14f56)
- [Hausmeisterarbeit mit {{janitor}}](https://albert-rapp.de/post/2022-01-12-janitor-showcase/)

##  Aufgaben

- [Bearbeiten Sie eine Auswahl von Fallstudien Ihrer Wahl aus dieser Sammlung](https://sebastiansauer.github.io/Lehre/Material/yacsdas.html)




