--- 
title: "DataScience1"
subtitle: Grundlagen der Prognosemodellierung 🔮🧰

author: "Sebastian Sauer"
date: "`r Sys.time()`"
site: bookdown::bookdown_site
output: bookdown::gitbook
documentclass: book
bibliography: [book.bib, packages.bib]
biblio-style: apalike
link-citations: yes
description: "Grundlagen der Prognosemodellierung mit tidymodels"
github-repo: sebastiansauer/datascience1
# description: "Ein Kurs zu den Grundlagen des statistischen Lernens mit einem Fokus auf Prognosemodelle für hoch strukturierte Daten"
---


```{r global-knitr-options, include=FALSE}
  knitr::opts_chunk$set(
  fig.pos = 'H',
  fig.asp = 0.618,
  fig.align='center',
  fig.width = 5,
  out.width = "70%",
  fig.cap = "", 
  fig.path = "chunk-img/",
  dpi = 300,
  # tidy = TRUE,
  echo = FALSE,
  message = FALSE,
  warning = FALSE,
  cache = FALSE,
  fig.show = "hold")
```


```{r setup, include=FALSE, eval = FALSE}
options(
  htmltools.dir.version = FALSE,
  formatR.indent = 2,
  width = 55, 
  digits = 4, 
  warnPartialMatchAttr = FALSE, 
  warnPartialMatchDollar = FALSE
)
```




# Zu diesem Buch {-}



- Die URL zu diesem Buch lautet <https://sebastiansauer.github.io/datascience1/> und ist bei [GitHub Pages](https://pages.github.com/) gehostet.

- Lesen Sie sich die folgenden Informationen bitte gut durch: [Hinweise](https://sebastiansauer.github.io/fopra/Interna/Hinweise.html)

- Den Quellcode finden Sie [in diesem Github-Repo](https://github.com/sebastiansauer/datascience1).

- Sie haben Feedback, Fehlerhinweise oder Wünsche zur Weiterentwicklung? Am besten stellen Sie  [hier](https://github.com/sebastiansauer/datascience1/issues) einen *Issue*  ein.

- Dieses Projekt steht unter der [MIT-Lizenz](https://github.com/sebastiansauer/datascience1/blob/main/LICENSE). 

- Dieses Buch wurde in [RStudio](http://www.rstudio.com/ide/) mit Hilfe von [bookdown](http://bookdown.org/) geschrieben. 

- Diese Version des Buches wurd mit der R-Version `r R.version.string` und den folgenden Paketen erstellt:

```{r, echo = FALSE, results="asis"}
deps <- desc::desc_get_deps()
pkgs <- sort(deps$package[deps$type == "Imports"])
pkgs <- sessioninfo::package_info(pkgs, dependencies = FALSE)
df <- tibble::tibble(
  package = pkgs$package,
  version = pkgs$ondiskversion,
  source = gsub("@", "\\\\@", pkgs$source)
)
knitr::kable(df, format = "markdown")
```






```{r include=FALSE}
# automatically create a bib database for R packages
knitr::write_bib(c(
  .packages(), 'bookdown', 'knitr', 'rmarkdown'
), 'packages.bib')
```

